【裁判字號】    98,審訴,2895
【裁判日期】    990409
【裁判案由】    毒品危害防制條例
【裁判全文】
臺灣桃園地方法院宣示判決筆錄        98年度審訴字第2895號
公  訴  人  臺灣桃園地方法院檢察署檢察官
被      告  乙○○原名陳佩嘉.
指定辯護人  本院公設辯護人甲○○
上列被告因違反毒品危害防制條例案件，於中華民國99年4 月9
日下午4 時許，在本院第10法庭宣示判決，出席職員如下：
          法  官  林靜梅
          書記官  施春祝
法官起立朗讀判決主文、犯罪事實要旨、處罰條文、附記事項，
及告以上訴限制、期間並提出上訴狀之法院，且諭知記載其內容
：
一、主  文：
    乙○○施用第一級毒品，累犯，處有期徒刑拾壹月，扣案之
    第一級毒品海洛因包含袋（合計淨重壹點壹玖公克）均沒
    收銷燬之，注射針筒貳支、電子磅秤壹台、分裝袋伍拾陸個
    均沒收；又施用第二級毒品，累犯，處有期徒刑柒月，扣案
    之吸食器壹個、電子磅秤壹台、分裝袋伍拾陸個均沒收；應
    執行有期徒刑壹年肆月，扣案之第一級毒品海洛因包含袋
    （合計淨重壹點壹玖公克）均沒收銷燬之，注射針筒貳支、
    吸食器壹個、電子磅秤壹台、分裝袋伍拾陸個均沒收。
二、犯罪事實要旨：
    緣乙○○（原名陳佩嘉）前於民國91年間因施用毒品案件，
    經臺灣板橋地方法院（下稱板橋地院）以91年度毒聲字第51
    5 號裁定送觀察、勒戒後，因無繼續施用毒品之傾向，於91
    年3 月25日釋放出所，並經臺灣板橋地方法院檢察署檢察官
    以90年度毒偵字第3973號為不起訴處分確定。復於同年間因
    施用毒品案件，經板橋地院以91年度毒聲字第4140號裁定送
    觀察、勒戒後，因有繼續施用毒品之傾向，再經板橋地院以
    92年度毒聲字第75號裁定令入戒治處所施以強制戒治，因戒
    治成效評定為合格，經板橋地院裁定停止戒治，於92年7 月
    9 日釋放出所，並於93年1 月9 日因法律修正報結，該次施
    用毒品犯行，並經板橋地院以92年度訴字第1212號判決判處
    有期徒刑10月確定。另於93年間因施用毒品案件，經臺灣高
    等法院以93年度上訴字第1864號判決判處有期徒刑11月確定
    ，前揭兩罪接續執行，於94年10月19日假釋併付保護管束出
    監，於94年12月14日保護管束期滿未經撤銷，視為已執行完
    畢。另於95年間因施用毒品案件，經板橋地院以95年度訴字
    第2678號判決判處有期徒刑1 年確定，後經板橋地院以96年
    度聲減字第1880號裁定減為有期徒刑6 月確定，於96年8 月
    8 日因徒刑易科罰金執行完畢出監。繼於96年間因施用毒品
    案件，經板橋地院以96年度訴字第1764號判決分別判處有期
    徒刑10月、6 月確定，後經板橋地院以96年度聲減字第6898
    號裁定各減其刑期二分之一，定應執行有期徒刑7 月確定；
    又於97年間因施用毒品案件，經板橋地院以97年度訴字第13
    06號判決判處有期徒刑9 月確定，二案經接續執行，於98年
    4 月15日假釋併付保護管束出監，於98年5 月3 日保護管束
    期滿，假釋未經撤銷視為執行完畢（以上於本案皆構成累犯
    ）。詎其仍不知戒除毒癮，基於施用第二級毒品甲基安非他
    命（起訴書誤載為安非他命）之犯意，於98年9 月13日19、
    20時許，在其位於桃園縣龜山鄉○○路○ 段986 之1 號住處
    內，以將甲基安非他命（起訴書誤載為安非他命）置於自製
    吸食器玻璃球內，再點火燒烤吸食煙霧之方式，施用第二級
    毒品甲基安非他命（起訴書誤載為安非他命）1 次；復基於
    施用第一級毒品海洛因之犯意，於98年9 月15日中午某時，
    於上開住處，以將海洛因摻水於針筒內注射之方式，施用第
    一級毒品海洛因1 次。嗣經警於98年9 月15日19時20分許，
    持搜索票前往乙○○上開住處搜索而查獲，並扣得其所有之
    海洛因3 包（合計淨重1.19公克，含與毒品無法析離之包裝
    袋3 個）、其所有供施用第一級毒品犯行所用之注射針筒2
    支、其所有供施用第二級毒品犯行所用之吸食器1 個，及其
    所有供施用第一、二級毒品犯行所用之電子磅秤1 台、分裝
    袋56個。
三、處罰條文：
    毒品危害防制條例第10條第1 項、第2 項、第18條第1 項前
    段，刑法第11條、第47條第1 項、第38條第1 項第2 款、第
    51條第5 款。
四、附記事項：
    扣案之第一級毒品海洛因3 包，其中包裝袋部分，依現行檢
    驗方式乃以刮除方式為之，包裝袋上仍會摻殘若干毒品無法
    分離，均應一體視為毒品部分，而依毒品危害防制條例第18
    條第1 項前段規定宣告沒收銷燬之。
五、協商判決除有刑事訴訟法第455 條之4 第1 項第1 款於本訊
    問程序終結前，被告撤銷協商合意或檢察官撤回協商聲請者
    ；第2 款被告協商之意思非出於自由意志者；第4 款被告所
    犯之罪非第455 條之2 第1 項所定得以協商判決者；第6 款
    被告有其他較重之裁判上一罪之犯罪事實者；第7 款法院認
    應諭知免刑或免訴、不受理者情形之一，及違反同條第2 項
    「法院應於協商合意範圍內為判決；法院為協商判決所科之
    刑，以宣告緩刑或2 年以下有期徒刑、拘役或罰金為限」之
    規定者外，不得上訴。
六、如有前述例外得上訴之情形，又不服本件判決，得自收受判
    決送達後10日內，向本院提出上訴狀，上訴於第二審法院。
中    華    民    國    99    年    4     月    9     日
                    刑事庭    法  官  林靜梅
以上正本證明與原本無異。
                              書記官  施春祝
中    華    民    國    99    年    4     月    9     日
附錄本案論罪科刑法條：
毒品危害防制條例第10條
施用第一級毒品者，處 6 月以上 5 年以下有期徒刑。
施用第二級毒品者，處 3 年以下有期徒刑。

司法院資訊處製作；財團法人民間司法改革基金會備份。
